臺灣板橋地方法院刑事判決　　　　　　　　　　　　九十二年度易字第三三一號
　　公　訴　人　臺灣板橋地方法院檢察署檢察官
　　被　　　告　丙○○
右列被告因傷害案件，經檢察官提起公訴（九十二年度偵字第一七二六一號、第一八
五六七號），本院判決如左：
    主  文
丙○○共同傷害人之身體，處有期徒刑月，如易科罰金，以佰元折算壹日。
    事  實
一、緣乙○○（業經本院於民國九十三年三月十九日判處有期徒刑三月）於九十二年
    七月六日上午八時許，駕駛車牌號碼五Ｄ─四八七號營業用小客車搭載丙○○，
    行經臺北縣三重市忠孝橋右轉中正南路之際，與丁○○駕駛之車牌號碼ＡＬ─七
    二０六號自用小客車發生擦撞，因丁○○未停車處理逕自駕駛前行，乙○○見狀
    即自後追趕，於同日上午八時四十五分許，在臺北縣三重市○○路與中正北路口
    ，見丁○○因等待紅燈而停止，竟與丙○○共同基於傷害他人身體之犯意聯絡，
    由丙○○先下車拉開丁○○駕駛之自用小客車駕駛座車門，以右手抓住丁○○之
    左上臂，左手毆打丁○○頭部、臉部及胸部等處，乙○○亦下車拉開前乘客座車
    門，探身進入車內，徒手毆打丁○○，致丁○○受有額挫傷五乘三公分、左臉擦
    傷八乘三公分、右耳前挫傷五乘三公分、胸挫傷十八乘六公分、左上臂挫傷十二
    乘四公分、右上臂抓傷十四乘０‧五公分、右外耳道瘀血、右肩後挫傷十二乘二
    公分等傷害。
二、案經丁○○訴由臺北縣政府警察局三重分局報請臺灣板橋地方法院檢察署檢察官
    偵查起訴。
    理  由
一、訊據被告丙○○固坦承因與告訴人丁○○發生行車糾紛，而於右揭時、地拉開告
    訴人駕駛之自用小客車前駕駛座車門與之理論乙節不諱，惟矢口否認有何傷害犯
    行，辯稱：我沒有打丁○○，我只是站在車門旁邊叫他下來，丁○○用好像是安
    全帶扣環部分揮打我，乙○○就從車子另外一邊，用手機打丁○○，我當時手上
    沒有拿東西，我用手打怎麼可能打這麼嚴重，丁○○受傷的部位都在右邊，我當
    時是站在他左邊，是乙○○從丁○○右邊拿東西打他，丁○○去驗傷的時候我並
    沒有去，我不知道他怎麼受傷的云云。惟查，被告丙○○與共同被告乙○○於右
    揭時、地，分從前述自用小客車右、左兩側徒手毆打告訴人之事實，業據告訴人
    於本院審理時指訴綦詳，並經共同被告乙○○於偵查中供稱：我下車時，發現丙○○已與丁○○抱在一起，那時丁○○坐駕駛座上，他們在拉扯，我從另一邊問
    他為何逃跑，他拿手機要打我，我們有發生拉扯等語（見臺灣板橋地方法院檢察
    署九十二年度偵字第一七二六一號偵查卷第十三頁反面訊問筆錄）在卷，被告丙○○於偵查中亦陳稱：當時我與丁○○有拉扯，丁○○打我，我也打他等情（見
    同前偵查卷第十四頁反面訊問筆錄）明確，是被告丙○○與共同被告乙○○嗣於
    本院訊問時辯稱渠等皆未毆打告訴人，自均不足採信。又告訴人因此受有額挫傷
    五乘三公分、左臉擦傷八乘三公分、右耳前挫傷五乘三公分、胸挫傷十八乘六公
    分、左上臂挫傷十二乘四公分、右上臂抓傷十四乘０‧五公分、右外耳道瘀血、
    右肩後挫傷十二乘二公分等傷害，復有臺北市立仁愛醫院驗傷診斷書乙紙及受傷
    照片四幀附卷可稽，且證人即據報前往現場處理之警員甲○○於本院審理時結證
    稱：（問：九十二年七月六日在三重市○○路與中正北路口糾紛是否你去處理？
    ）是我去處理的。．．勤務中心通報說是車禍。我發現不是車禍，是行車糾紛，
    我看丁○○身上有傷．．。（問：丁○○的傷勢是否如照片有何意見？【提示照
    片四張並告以要旨】）在現場就是這個樣子，但是血比較多，服裝也是白色的內
    衣背心等語，是共同被告乙○○以告訴人於案發時並非穿著上開照片所示白色內
    衣乙節，被告丙○○以其未在告訴人驗傷時在場等情，而均認告訴人並未受有前
    揭傷勢，並不足採信。綜上，本案事證明確，被告丙○○與共同被告乙○○共同
    傷害犯行堪以認定，應予依法論罪科刑。
二、核被告所為，係犯刑法第二百七十七條第一項之傷害罪。其與共同被告乙○○就
    上開傷害犯行，有犯意聯絡與行為分擔，應論以共同正犯。爰審酌被告因行車發
    生糾紛，不思循法律途徑理性、平和解決，竟以暴力方式宣洩不滿情緒，除造成
    告訴人身體傷害外，更導致告訴人心理上莫大恐懼，以及其犯罪手段、告訴人所
    受傷害程度、犯罪後猶飾詞圖卸之態度等一切情狀，量處如主文所示之刑，並諭
    知易科罰金之折算標準，以資懲儆。
據上論斷，應依刑事訴訟法第二百九十九條第一項前段，刑法第二十八條、第二百七
十七條第一項、第四十一條第一項前段，罰金罰鍰提高標準條例第一條前段、第二條
，判決如主文。
本案經檢察官王秀慧到庭執行職務。
中      華      民      國    九十三    年      四      月    二十一    日
                                    臺灣板橋地方法院刑事第三庭
                                        審判長法  官  胡  堅  勤
                                              法  官  李  君  豪
                  法  官  王  瑜  玲
右正本證明與原本無異。
如不服本判決，應於判決送達後十日內向本院提出上訴狀 (應附繕本) ，上訴於臺灣
高等法院。
                                              書記官  黃  頌  棻
中      華      民      國    九十三    年      四      月    二十三    日
附錄本案論罪科刑法條全文：
刑法第二百七十七條
傷害人之身體或健康者，處三年以下有期徒刑，拘役或一千元以下罰金。
犯前項之罪，因而致人於死者，處無期徒或七年以上有期徒刑；致重傷者，處三年以
上十年以下有期徒刑。
